【裁判字號】    97,交聲,1415
【裁判日期】    970728
【裁判案由】    聲明異議
【裁判全文】
臺灣高雄地方法院刑事裁定            97年度交聲字第1415號
原處分機關  高雄市政府交通局
異  議  人  甲○○
上列受處分人因違反道路交通管理處罰條例案件，對於高雄市政
府交通局97年5 月26日所為之處分（原處分：高市交裁字第裁
32-V00000000號），聲明異議，本院裁定如下：
    主  文
異議駁回。
    理  由
一、聲明異議意旨略以: 異議人即受處分人甲○○於民國97 年4
    月26日14時40分許，駕駛車牌號碼3303-SW 號自小客車，沿
    省道第26號公路北上車道（下稱台26線）由墾丁往高雄方向
    （由南向北）行駛，行經五里亭路段時，該路口之號誌為閃
    黃燈時，異議人已通過停車線，並經過約30米路口之快車道
    後，被前方約50米處的員警攔下表示伊有闖紅燈行為，但是
    伊並沒有闖紅燈，員警之舉發與原處分機關所為處分，俱有
    違誤，請求撤銷原處分云云。
二、按「汽車駕駛人，行經有燈光號誌管制之交岔路口闖紅燈者
    ，處新臺幣1,800 元以上5,400 元以下罰鍰。」，並記違規
    點數3 點，道路交通管理處罰條例第53條第1 項、第63條第
    1 項第3 款定有明文。
三、經查:
  (一)異議人即受處分人有於97年4 月26日14時40分許，駕駛車牌
    號碼3303-SW 號自小客車，沿省道第26號公路北上車道（下
    稱台26線）由墾丁往高雄方向（由南向北）行駛，行經五里
    亭路段之事實，有屏東縣警察局舉發違反道路交通管理事件
    通知單、高雄市政府交通局違反道路交通管理事件裁決書各
    1 份、現場照片1 張在卷可稽，復經製單舉發之警員施正木
    於本院調查時證述在案，且為異議人所不爭，堪信為真實。
  (二)證人即製單舉發之警員施正木於本院調查時證稱：本件是97
    年4 月26日我當時是執勤14到16時交通稽查勤務，執勤地點
    是在台26線19公里處前之三十米之北上車道，我們有二人一
    同執勤，另一名警員負責舉紅旗示意違規的駕駛人停車受檢
    ，我則負責針對違規車輛拍照存證及告發。當時我們看到燈
    號已經變為紅燈了，異議人的車子超越停止線並闖越該路口
    而闖紅燈。（法官問：你們執勤所站的位置能否看到該路口
    的燈號變化？）可以，庭呈異議人闖紅燈的照片壹張，該張
    照片可以看出我們所站的位置可以清楚的看到燈號的變換等
    語（本院卷第15頁背面）。經本院當庭勘驗上開照片結果：
    照片中間有燈號兩組均顯示為紅燈，車道上有壹台自小客車
    仍在行駛之中，車號為3303SW，該張照片所取景之位置與兩
    組上開燈號之間並無任何障礙物，有勘驗筆錄1 份附卷可按
    而異議人對於上開照片所示之車輛確為伊所駕駛乙節，亦不
    爭執。足證，異議人確有駕車行經有燈光號誌管制之交岔路
    口闖紅燈之違規行為無訛。
  (三)況然證人施正木乃依法執勤之員警，與異議人素昧平生，並
    無仇隙嫌怨，其於執行交通勤務過程中，應無任意為不實舉
    發之可能，且其經本院傳訊到庭具結作證，亦無甘冒偽證罪
    責而故意誣陷異議人之理，而執勤警員本其維護交通秩序、
    公眾安全職責所為之舉發，自應受到合法、正確之推定，故
    其所述應可採信。準此，異議人確有前述之違規行為已堪認
    定，異議人猶執前詞置辯，顯不足採。
四、綜上，異議人確有駕車行經有燈光號誌管制之交岔路口闖紅
    燈之違規行為至為明確，從而，原處分機關依道路交通管理
    處罰條例第53條第1 項、第63條第1 項第3 款規定，裁處罰
    鍰2, 700元，並記違規點數3 點，核無不當。本件異議為無
    理由，應予駁回。
五、據上論斷，應依道路交通案件處理辦法第19條，裁定如主文
    。
中    華    民    國    97    年    7     月    28    日
                        交通法庭  法  官  張  震
以上正本證明與原本無異。
如不服本裁定應於送達後5日內向本院提出抗告狀。
中    華    民    國    97    年    8     月     1    日
                                  書記官  鄒秀珍


司法院資訊處製作；財團法人民間司法改革基金會備份。
